# 信用损失计算

提问人：liu11147 时间：2019-12-30 08:05:12
有个问题，向大家请教一下。今年采用新金融工具准则，计算信用损失时，在实际操作中，采用矩阵法，通过计算近几年的平均迁徙率，进而计算损失率。这里平均迁徙率因为是个平均值，看到部分资料推荐 1-3 年，测算后数据较 18 年波动很大，后又采用近 5 年数据。
感觉采用 5 年平均值，时效性会差一些，但是数据又相对平滑一些。不知道这个历史数据应该怎么选择。

回答人：chenyiwei
这个没有统一的规定，根据具体情况分析判断。如果应收账款的账期较长，则选择较长期间等到历史数据可能是必要的；一般情况下选择近三年的历史数据测算迁徙率，以避免相关性较低的早期数据的干扰。结果是否平滑，不是主要考虑因素。